【裁判字號】    95,交聲,111
【裁判日期】    950221
【裁判案由】    交管條例聲異
【裁判全文】
臺灣板橋地方法院交通事件裁定         95年度交聲字第111號
原處分機關  交通部公路總局臺北區監理所
異  議  人
即受處分人  甲○○
上列受處分人因違反道路交通管理處罰條例案件，對於交通部公
路總局臺北區監理所於中華民國九十四年十二月二十六日以北監
自裁字第裁四０─Ｃ00000000號違反道路交通管理事件
裁決書所為之裁決處分（原舉發案號：臺北縣政府警察局九十四
年十二月二十二日北縣警交字第Ｃ00000000號）不服，
聲明異議，本院裁定如下：
    主  文
異議駁回。
    理  由
一、原處分意旨略以：異議人即受處分人甲○○於民國九十四年
    十二月二十二日凌晨一時二十四分許，駕駛車號五八０一─
    ＪＳ號自用小貨車，在臺北縣土城市○○路○段二號前，因
    「酒後駕車經酒測值每公升０‧四九毫克，超過０‧二五毫
    克」之違規，為警掣單舉發，乃依道路交通管理處罰條例第
    三十五條第一項之規定裁處罰鍰新臺幣（下同）三萬四千五
    百元，吊扣駕駛執照十二個月。異議人則以：伊當時是回到
    土城市○○路○段十號前取回物品，並在檳榔店購物、聊天
    ，休息片刻後，遇到警員前來詢問，警員要伊到警局接受酒
    測，但警員酒測時是拿酒測器要伊離酒測器約十公分進行酒
    測，並說只是做個形式測量，等到伊離開警局時才發現上開
    車號五八０一─ＪＳ號自用小貨車被警察移置保管；伊當時
    是否於被誘導情況下，而在舉發通知單移送聯上簽名，且當
    時伊是在休息被警察攔下盤查，何來有酒醉駕車之情形，為
    此聲明異議，請求撤銷原處分云云。
二、按汽車駕駛人飲用酒類或其他類似物後其吐氣所含酒精濃度
    超過每公升０‧二五毫克或血液中酒精濃度超過百分之０‧
    ０五以上者，不得駕車，道路交通安全規則第一百十四條第
    二款定有明文。又汽車駕駛人，駕駛汽車經測試檢定有酒精
    濃度超過規定標準者，處一萬五千元以上六萬元以下罰鍰，
    並當場移置保管其車輛及吊扣其駕駛執照一年。道路交通管
    理處罰條例第三十五條第一項第一款、第二項前段分別定有
    明文。
三、異議人於本院調查時固承認於舉發前即九十四年十二月二十
    一日晚上八時許起至同日晚上十一時許止，曾飲用酒類「清
    酒」約一瓶之事實，惟矢口否認為警舉發前有何駕車之行為
    ，並以前揭情詞置辯。惟查，異議人於前揭時地酒後駕車之
    違規事實，業據證人即舉發本件違規之臺北縣政府警察局土
    城分局土城派出所警員乙○○到庭結證稱：「（本件交通違
    規是你舉發？）是的，當時我在作例行性巡邏勤務，一一０
    通報，土城市○○路○段全國加油站前有民眾在玩火，我們
    線上二網巡邏網都有前往，我們是第二網，我們到達之後，
    沒有發現有人在玩火，但是加油站的人員說，異議人所駕駛
    五八０一─ＪＳ小貨車剛離開，駕駛人就是玩火的人，看到
    警察來才離開，我有看到他（指異議人，下同）把車開走，
    距離加油站約三十至四十公尺處，我們第一網的同事就把異
    議人攔下，第一網警員就請他下車，發現異議人有很濃的酒
    精味，那時候，我也已經在旁邊了，當時異議人拒絕盤查，
    拒絕提出身分證，當時我有拿數位相機對其攝影，我們就把
    異議人帶回派出所，此時，異議人才出示身分證，我們並對
    其進行酒測‧‧‧」、「（派出所何人對異議人進行酒測？
    ）是我，酒測的時候，剛開始異議人不太配合，照理說應該
    吹氣，而異議人會倒吸，直到第三次才測試成功，酒測值是
    ０‧四九（毫克）」等語詳確，核與酒測報告記載內容相符
    ，且證人乙○○對於異議人違規情節證述甚為詳實明確，而
    證人與異議人夙無怨隙，自無恣意誣攀之理，所證應屬可信
    ，況交通警員掣單舉發違反道路交通管理處罰條例所列之違
    規事實，本質上為行政處分，係公務員基於職務上權力，依
    法就特定之具體事件所為具有公法上效果之單方行政行為，
    基於公務員為公法上行為具有公信力之原則，該行政處分當
    可被推定為真正，其據以依法處分之事實認定亦為真正無誤
    ，異議人雖否認違規，但迄未就執勤警員之舉發有何瑕疵或
    錯誤，舉證以供調查，所辯顯難信實，尚不能推翻本件舉發
    之真實性。是依證人乙○○上開證述情節，且異議人自承舉
    發前即九十四年十二月二十一日晚上八時許起至同日晚上十
    一時許止，曾飲用酒類「清酒」約一瓶等語，並參酌證人乙
    ○○繪製之現場位置圖一紙，足徵異議人於飲酒後，有於上
    揭時間駕駛前述小貨車之行為，甚為明確。異議人空言辯稱
    伊是在休息時被攔下盤查，並未有酒後駕車，且伊當時係被
    誘導情況下，在舉發通知單移送聯上簽名云云，並非足採。
    異議人另辯稱：警員酒測時是拿酒測器要伊離酒測器約十公
    分進行酒測一節，對此證人乙○○證述：「酒測時，我們是
    按照正常程序，歸零之後，才讓異議人吹氣，吹氣時一定要
    含著（酒精測試器）管子才能吹，異議人所言距離十公分吹
    氣，是沒有辦法測試成功」等語，益徵異議人上開所辯，亦
    與常情相悖，顯非足採。
四、綜上所述，異議人前開所辯，顯係事後卸責之詞，均不足採
    信。本件異議人有酒後駕駛汽車之違規行為，洵堪認定，原
    處分機關援引上揭規定，裁處異議人罰鍰三萬四千五百元，
    吊扣駕駛執照之處分，核無違誤，量罰亦甚妥適，應予維持
    ，本件異議為無理由，應駁回之。
據上論斷，應依道路交通管理處罰條例第八十七條第二項，道路
交通案件處理辦法第十九條，裁定如主文。
中    華    民    國  九十五  年    二    月  二十一  日
                        交通法庭法  官  楊 志 雄
以上正本證明與原本無異。
如不服本裁定應於送達後五日內向本院提出抗告狀。
                                書記官  胡勤義
中    華    民    國  九十五  年    二    月  二十一  日


司法院資訊處製作；財團法人民間司法改革基金會備份。
